臺灣板橋地方法院刑事判決　　　　　　　　　　　　九十二年度易字第二四六三號
　　公　訴　人　臺灣板橋地方法院檢察署檢察官
　　被　　　告　丙○○
右列被告因傷害案件，經檢察官提起公訴（九十一年度偵字第二一四八二號），本院
判決如左：
    主  文
丙○○共同傷害人之身體，處有期徒刑參月，如易科罰金，以參佰元折算壹日。
    事  實
一、丙○○在臺北縣三重市○○路○段跳蚤市場內擺設攤位為業，其於民國九十一年
    一月二十四日晚間，因在市場內與其他攤販發生衝突時，遭同在該處擺設攤位為
    業之洪三和及洪三和次子乙○○拉開，心有不滿，竟與四、五名姓名年籍不詳、
    已滿十八歲之人，基於傷害他人身體之犯意聯絡，於九十一年一月二十五日上午
    十時三十分許，在上址市場內，分別持木棍、椅子、花盆等物，同時朝乙○○及
    洪三和四子甲○○頭部及身上等處丟擲、揮打，致乙○○受有右上臂、前胸、左
    膝、左上背、右腰背瘀腫傷、擦傷、紅腫及頭部外傷併腦震盪後遺症等傷害，並
    致甲○○受有左手上臂、前臂、左腰背擦傷、瘀腫傷等傷害。
二、案經告訴人乙○○、甲○○訴由臺北縣政府警察局三重分局移送臺灣板橋地方法
    院檢察署檢察官偵查起訴。
    理  由
一、訊據被告丙○○固對於告訴人乙○○、甲○○曾於上揭時、地遭人毆打受傷之事
    實供承不諱，惟矢口否認有何傷害犯行，辯稱：案發前一天，乙○○不知何事要
    打伊，被洪三和拉住，第二天伊將此事告訴市場圍事一個叫「阿吉」的人，他聽
    了很生氣，帶了一群年輕人去找乙○○他們，結果談不攏就打起來了，但伊並未
    出手云云。經查：
  (一)被告確實有夥同不詳姓名年籍之人共同毆打乙○○、甲○○之犯行，業據告訴人
    乙○○、甲○○分別於警詢中指述明確，證人乙○○嗣於本院審理時，再到庭結
    證稱：「（當天是如何被打？）我是在重新橋下跳蚤市場被打，那是接近中午的
    時候，我在與糖炒栗子的攤販聊天，被告和他兒子就過來，他二人推我，後來又
    冒出一群人來打我，當時我弟弟（即甲○○）亦在，一群人大概五、六人，我都
    不認識，他們隨手拿起附近的東西，隨便亂打我和我弟弟的身體，我和我弟弟就
    趕快跑˙˙˙。」、「（圍事在場，為何沒有出來調解？）他們都沒有管。（被
    打的原因）可能是因為攤位的事，我爸爸是那區的區長，被告嫌他們位置太小不
    滿，本來要打我爸爸，但那時我爸爸當時不在攤位上，才會換成打我和我弟弟。
    」、「（出手毆打你成傷的人有幾人？）連被告在內，大約五、六人，應該都已
    經滿十八歲了。」、「（那些人拿了何工具？）木棍、椅子、花盆。」及「（打
    你何部位？）頭部、全身。」等語明確，核與其先前及甲○○在警詢中指述之情
    節，相互符合，且始終一致；證人乙○○、告訴人甲○○對於案發之原因、經過
    情形等細節，均能詳細描述，渠等與被告並無深仇大恨，衡情當無胡亂指摘反自
    陷偽證、誣告罪責之理；而乙○○、甲○○因此所受之傷勢，復有診斷證明書三
    紙在卷可參，依上開診斷證明書所載內容觀之，其受傷部位，分別為頭部、前胸
    及四肢，與渠等指述：被告等人係毆打其頭部、身體之情節相符；再者，乙○○
    、甲○○所受傷勢傷勢多為瘀腫傷、擦傷、紅腫，此亦係以木棍、椅子、花盆隨
    意丟擲毆打所可能造成之傷勢，益徵證人乙○○、告訴人甲○○之證詞，並無何
    誇大不實之處，應堪採信。
  (二)關於被告出手毆打乙○○、甲○○之動機，另據證人即乙○○、甲○○之父親洪
    三和在九十一年十二月十六日檢察官訊問時陳稱：「案發前一天，丙○○跟人家
    打架時，我去勸架，我兒子乙○○拉開他的，他認為我們沒有袒護他，才叫人打
    我兒子。」等情，其再於本院審理時到庭證述：「（你兒子為何會被打？）被告
    的攤位會噴到雨，他不太高興。他嫌位置太小，被打的前一天，被告跟一些人在
    市場喝酒，後來被告與附近的人發生爭吵，我過去排解，因為我是區長。我和我
    兒子乙○○把被告拉開，他以為我要打他，且他之前（因為攤位問題）就對我有
    怨。」等語明確，則被告因此心生不滿，欲夥同他人出手毆打乙○○、甲○○以
    洩憤，衡情自屬可能。再對照被告所執：案發前一天，乙○○不知何事要打伊，
    被洪三和拉住，第二天伊將此事告訴市場圍事一個叫「阿吉」的人，他聽了很生
    氣，帶了一群年輕人去找乙○○他們，結果談不攏就打起來了，伊並未出手打人
    之辯解內容以觀，被告對於何以案發前一天乙○○要打伊？雙方有何爭執或過節
    ？何以在乙○○已被洪三和拉住，被告未受任何傷害之情形下，並無利害相關之
    市場圍事「阿吉」，竟還會於隔日率眾向乙○○、甲○○興師問罪？等重要關鍵
    ，均未能明確交代，且有違事理常情。足認被告上開所辯，洵屬避重就輕之詞，
    並非可採。其與共同出手毆打乙○○、甲○○之四、五名不詳姓名年籍、已滿十
    八歲之人間，有犯意聯絡及行為分擔，亦已明確。
  (三)綜上所述，本案事證明確，被告犯行堪予認定，應依法論科。
二、核被告所為，係犯刑法第二百七十七條第一項之普通傷害罪。被告與四、五名真
    實姓名年籍不詳、已滿十八歲之人間，就上開犯行有犯意之聯絡及行為之分擔，
    為共同正犯，自應就乙○○、甲○○之受傷結果負全部責任。被告以一傷害犯意
    接續毆打，僅係一個傷害行為之持續動作而已。其以一行為同時傷害乙○○、甲○○，觸犯二傷害罪名，為想像競合犯，應僅論以傷害罪一罪。公訴意旨雖認被
    告係夥同不詳姓名年籍之「阿彬」共同傷害乙○○、甲○○，惟證人乙○○於本
    院審理時，業已證稱：「阿彬」係市場管理人，也是圍事，被告出手毆打伊時，
    「阿彬」雖在旁邊，但有無出手，伊不知道等語，無從證明「阿彬」有共同傷害
    之犯行，是起訴書此部分所載，容有誤會。爰審酌被告並無前科，有台灣高等法
    院被告全國前案紀錄表一份在卷可參，素行尚稱良好，惟其僅因細故即率眾共同
    毆打被害人，理性溝通及自我控制之能力顯然欠佳，事後虛詞否認犯罪，又迄未
    賠償被害人所受損害，暨其智識程度、犯罪之動機、目的、手段及被害人所受傷
    勢多為擦傷、瘀腫傷、紅腫，而被告在案發後，於九十二年三月間因右側顱內出
    血、中大腦動脈瘤，現已行動不便，需他人扶持並持續問診治療等一切情狀，量
    處如主文所示之刑，並諭知易科罰金之折算標準，以示懲儆。
據上論斷，應依刑事訴訟法第二百九十九條第一項前段，刑法第二十八條、第二百七
十七條第一項、第五十五條、第四十一條第一項前段，罰金罰鍰提高標準條例第一條
前段、第二條，判決如主文。
本案由檢察官王秀慧提起公訴，經檢察官張云綺到庭執行職務。
中      華      民      國    九十三    年      三      月    二十五    日
                                  臺灣板橋地方法院刑事第八庭
                                      審判長法  官  樊季康
                                            法  官  葉靜芳
                                            法  官  劉元斐
右正本證明與原本無異。
如不服本判決，應於判決送達後十日內向本院提出上訴狀 (應附繕本) ，上訴於臺灣
高等法院。
                                          書記官    郭玉芬
中      華      民國      九十三      年     四      月     一    日
附錄本案論罪科刑法條全文：
刑法第二百七十七條第一項：
傷害人之身體或健康者，處三年以下有期徒刑、拘役或一仟元以下罰金。
